【裁判字號】    99,訴,3276
【裁判日期】    991206
【裁判案由】    毒品危害防制條例
【裁判全文】
臺灣板橋地方法院刑事判決              99年度訴字第3276號
公  訴  人  臺灣板橋地方法院檢察署檢察官
被      告  張吉平
上列被告因毒品危害防制條例案件，經檢察官提起公訴（99年度
毒偵字第7014號），被告就被訴事實為有罪之陳述，經告知簡式
審判程序之旨，並聽取被告與公訴人之意見後，本院合議庭裁定
由受命法官獨任進行簡式審判程序，本院判決如下：
    主  文
張吉平施用第一級毒品，累犯，處有期徒刑捌月；扣案之注射針
筒壹支，沒收；扣案之第一級毒品海洛因壹包（含包裝袋，驗前
淨重零點壹零肆公克、驗後淨重零點壹零貳公克），沒收銷燬之
。
    事  實
一、張吉平前於民國88年間，因施用毒品案件，經本院裁定送觀
    察、勒戒後，認有繼續施用毒品之傾向，再裁定令入戒治處
    所施以強制戒治，嗣經裁定停止戒治，於89年7 月5 日保護
    管束期滿未經撤銷，而視為強制戒治執行完畢，由臺灣高雄
    地方法院檢察署檢察官以89年度戒毒偵字第470 號不起訴處
    分確定。又於91年間，因施用毒品案件，經本院以91年度訴
    字第1835號判處有期徒刑10月，並於96年5 月24日縮短刑期
    執行完畢。詎張吉平仍不知悔改，竟基於施用第一級毒品之
    犯意，於99年1 月1 日下午3 時許，在其位於臺北縣五股鄉
    ○○路貿商巷3 弄15號12樓住處，以針筒注射之方式，施用
    第一級毒品海洛因1 次。嗣於同日9 時許，張吉平騎乘機車
    搭載友人陳志偉，行經臺北縣土城市○○路○段185 巷40弄
    ，為警攔檢查獲，經徵得其同意採尿送驗結果呈嗎啡、可待
    因陽性反應，並扣得張吉平所有而供其施用第一級毒品海洛
    因所用之注射針筒1 支，以及在陳志偉身上扣得張吉平與陳
    志偉合資購買之第一級毒品海洛因1 包（含包裝袋，驗前淨
    重0.104 公克、驗後淨重0.102 公克），始獲上情。
二、案經臺北縣政府警察局土城分局移送臺灣板橋地方法院檢察
    署檢察官偵查起訴。
    理  由
一、本件被告張吉平所犯係死刑、無期徒刑、最輕本刑為3 年以
    上有期徒刑以外之罪，其於準備程序中就被訴事實為有罪之
    陳述，經本院告知簡式審判程序之旨，並聽取公訴人及被告
    意見後，合議庭裁定由受命法官獨任進行簡式審判程序，合
    先敘明。
二、訊據被告對於上揭時、地，施用第一級毒品海洛因之犯罪事
    實，坦承不諱；而被告為警查獲所採之尿液檢體，經送台灣
    檢驗科技股份有限公司以酵素免疫法及氣相層析質譜法檢驗
    結果，呈現嗎啡、可待因陽性反應，此有台灣檢驗科技股份
    有限公司99年6 月16日濫用藥物檢驗報告暨臺北縣政府警察
    局土城分局查獲違反毒品危害防制條例案姓名對照表（代號
    ：H0000000號）各1 份附卷可稽；扣案之白色粉末1 包，經
    送交通部民用航空局航空醫務中心鑑驗之結果，確含有第一
    級毒品海洛因成分（驗前淨重0.104 公克、驗後淨重0.102
    公克）無訛，有交通部民用航空局航空醫務中心毒品鑑定書
    1 份在卷可佐。此外，復有被告所有而供其施用第一級毒品
    所用之注射針筒1 支扣案可憑，是被告施用第一級毒品之犯
    行，洵堪認定，應予依法論科。
三、核被告所為，係犯毒品危害防制條例第10條第1 項之施用第
    一級毒品罪。被告持有第一級毒品後進而施用，其持有之低
    度行為應為施用之高度行為所吸收，故不另論其持有毒品罪
    。被告前因施用毒品案件，經法院判處有期徒刑10月確定，
    並於96年5 月24日執行完畢，有臺灣高等法院被告前案紀錄
    表1 份在卷可佐，是被告於有期徒刑執行完畢後，5 年內故
    意再犯本件有期徒刑以上之罪，為累犯，應依法加重其刑。
    本院審酌被告前因施用毒品案件，經觀察、勒戒及強制戒治
    程序，由檢察官不起訴處分，再因施用毒品案件，經法院判
    刑確定，並執行完畢後，仍不知悛悔，再次施用第一級毒品
    自戕其身，顯然缺乏戒絕毒品之決心，惟念及被告坦承施用
    第一級毒品之犯罪事實，且其行為尚未害及他人，並斟酌被
    告之犯罪動機、手段，以及被告之智識程度等一切情狀，爰
    量處如主文所示之刑，以資懲儆。扣案之白色粉末1 包，既
    經交通部民用航空局航空醫務中心鑑驗屬第一級毒品海洛因
    無訛，已如前述，而該包裝袋與其上殘留之毒品，難以分析
    剝離，俱應依毒品危害防制條例第18條第1 項前段規定，不
    問屬於犯人與否，均併宣告沒收銷燬之，至於送鑑耗損之海
    洛因粉末，既已滅失，自無庸再予宣告沒收銷燬之必要。另
    扣案之注射針筒1 支為被告所有，且供被告施用第一級毒品
    海洛因所用，已據被告自承在卷，爰依刑法第38條第1 項第
    2 款規定，併予宣告沒收。
據上論斷，應依刑事訴訟法第273 條之1 第1 項、第299 條第1
項前段，毒品危害防制條例第10條第1 項、第2 項、第18條第1
項前段，刑法第11條、第47條第1 項、第38條第1 項第2 款，判
決如主文。
本案經檢察官黃嘉妮到庭執行職務。
中    華    民    國    99    年    12    月    6     日
                  刑事第五庭  法  官  高增泓
以上正本證明與原本無異。
如不服本判決，應於收受送達後10日內向本院提出上訴書狀。
                              書記官  林政良
中    華    民    國    99    年    12    月    6     日
附錄本判決論罪科刑法條全文：
毒品危害防制條例第10條
施用第一級毒品者，處6月以上5年以下有期徒刑。
施用第二級毒品者，處3年以下有期徒刑。

司法院資訊處製作；財團法人民間司法改革基金會備份。
